臺灣高等法院臺中分院刑事裁定　
110年度聲字第1668號

聲  請  人  臺灣高等檢察署臺中檢察分署檢察官     
受  刑  人  吳啟銘
上列聲請人因受刑人數罪併罰有二裁判以上，聲請定其應執行之
刑（聲請案號：110年度執聲字第789號），本院裁定如下：
    主  文
甲○○因犯如附表所示各罪所處之刑，應執行有期徒刑貳年捌月。
    理  由
一、聲請意旨略以：受刑人甲○○（下稱受刑人）因詐欺數罪，先
    後經判決確定如附表，應依刑法第53條、第51條第5款規定
    ，定其應執行之刑，爰依刑事訴訟法第477條第1項聲請裁定
    等語。
二、按裁判確定前犯數罪者，併合處罰之；數罪併罰，有二裁判
    以上者，依刑法第51條之規定，定其應執行之刑；又宣告多
    數有期徒刑，於各刑中之最長期以上，各刑合併之刑期以下
    定其刑期，但不得逾30年，刑法第50條第1項前段、第53條
    、第51條第5款分別定有明文。次按刑事訴訟法第370條第2
    項、第3項，已針對第二審上訴案件之定應執行之刑，明定
    有不利益變更禁止原則之適用，分屬不同案件之數罪併罰，
    倘一裁判宣告數罪之刑，曾經定其執行刑，再與其他裁判宣
    告之刑（或執行之刑）定其執行刑時，在法理上亦應同受此
    原則之拘束（最高法院103年度第14次刑事庭會議決議意旨
    參照），亦即另定之執行刑，其裁量所定之刑期，不得較重
    於前定之執行刑加計後裁判宣告之刑（或執行之刑）之總和
    （最高法院104年度台抗字第410號裁定意旨參照）。
三、經查，本件受刑人因犯加重詐欺等數罪，經臺灣臺中地方法
    院及本院先後判處如附表所示之刑，均經確定在案，有各該
    刑事判決及臺灣高等法院被告前案紀錄表在卷可稽。茲檢察
    官聲請就受刑人所犯如附表所示各罪定其應執行之刑，本院
    審核認聲請為正當，應予准許。另受刑人所犯如附表編號1
    至4所示各罪，曾經臺灣臺中地方法院以109年度聲字第2369
    號裁定應執行有期徒刑2年2月確定，有前揭刑事裁定附卷可
    參，則附表編號1至4之原裁判關於定應執行刑部分之基礎，
    將因本院重新裁定而使原定應執行刑當然失效，本院自可更
    定如附表所示之罪之應執行之刑。惟考量自由裁量之範圍，
    應受內部性界限及不利益變更禁止原則之拘束，更不得重於
    原裁判原定之應執行刑，使受刑人陷於更不利之結果，爰參
    酌原確定裁定之定執行刑情形，並衡酌受刑人所犯各罪之關
    係、侵害法益之異同、對侵害法益之加重效應及時間、空間
    之密接程度、數罪所反應受刑人人格特性與傾向、對受刑人
    施以矯正之必要性、刑罰邊際效應隨刑期而遞減等情形，就
    其所犯前揭各罪為整體非難評價後，定應執行刑如主文所示
    。　　　　
據上論斷，應依刑事訴訟法第477條第1項，刑法第53條、第51條
第5款，裁定如主文。　　
中　　華　　民　　國　　110 　年　　6 　　月　　28　　日
            刑事第九庭   審判長法　官　紀  文  勝
                               法　官  賴  妙  雲
                               法　官  廖  健  男 
以上正本證明與原本無異。
如不服本裁定，應於收受送達後5日內向本院提出抗告書狀（須
附繕本）。
                               書記官  陳  俞  豪 
　　　　　　　　　　　　　　　 
中　　華　　民　　國　　110 　年　　6 　　月　　28　　日
受刑人甲○○定應執行刑案件一覽表
編      號  1 2 3 罪      名  詐欺 詐欺 詐欺 宣  告  刑  有期徒刑1年2月 有期徒刑1年1月 （共3罪） 有期徒刑1年2月 犯罪日期  107年10月11日 107年10月11日、107年10月25日、107年10月26日 107年10月10日至107年10月15日 偵查（自訴）機關 年度案號  臺中地檢107年度少連偵字第439號 臺中地檢108年度少連偵字第158等號 臺中地檢108年度少連偵字第158等號 最後事實審 法  院 臺中高分院 臺中地院 臺中地院  案  號 108年度上訴字第1391號 108年度訴字第1839號、108年度金訴字第172號 108年度訴字第1839號、108年度金訴字第172號  判  決 日  期 108年8月27日 109年3月31日 109年3月31日  確定 判決 法  院 臺中高分院 臺中地院 臺中地院  案  號 108年度上訴字第1391號 108年度訴字第1839號、108年度金訴字第172號 108年度訴字第1839號、108年度金訴字第172號  判  決 確 定日  期 108年9月16日 109年5月5日 109年5月5日 得否易科罰金、易服社會勞動  否、否 否、否 否、否 備      註  臺中地檢108年度執字第13904號 臺中地檢109年度執字第7509號  臺中地檢109年度執字第7509號   編號1至4經臺中地院109年度聲字第2369號定應執行有期徒刑2年2月（臺中地檢109年度執更字第2932號）   
編      號  4 5 （以下空白） 罪      名  詐欺 詐欺  宣  告  刑  有期徒刑1年4月 有期徒刑1年3月  犯罪日期  107年10月24日至107年10月26日 107年10月11日  偵查（自訴）機關 年度案號  臺中地檢108年度少連偵字第158等號 臺中地檢107年度少連偵字第439號  最後事實審 法  院 臺中地院 臺中高分院   案  號 108年度訴字第1839號、108年度金訴字第172號 109年度上更一字第230號   判  決 日  期 109年3月31日 110年3月30日   確定 判決 法  院 臺中地院 臺中高分院   案  號 108年度訴字第1839號、108年度金訴字第172號 109年度上更一字第230號   判  決 確 定日  期 109年5月5日 110年5月3日  得否易科罰金、易服社會勞動  否、否 否、否  備      註  臺中地檢109年度執字第7509號 臺中地檢110年度執字第7124號    編號1至4經臺中地院109年度聲字第2369號定應執行有期徒刑2年2月（臺中地檢109年度執更字第2932號）